Config:
  hfst:
    Gen: ../../../src/generator-gt-norm.hfst
    Morph: ../../../src/analyser-gt-norm.hfst
  xerox:
    Gen: ../../../src/generator-gt-norm.xfst
    Morph: ../../../src/analyser-gt-norm.xfst
    App: lookup

Tests:

  Verb - dlán - ENGLISH : # CLASS_AN_STEM_1

     dlán+V+SG+IMPV: dlán
     dlán+V+IMM+PRES: dlán.ga
     dlán+V+INTERR+SIMP+PRES: dlán
     dlán+V+SIMP+PRES: dlán.gang
     dlán+V+DIR+PAST: dlán.gan
     dlán+V+REL: dláns
     dlán+V+NONFACT: dlánang
     dlán+V+INTERR+PRES+HAB: dlán.gang
     dlán+V+PRES+HAB: dlán.ganggang
     dlán+V+PRES+HAB+NONFACT: dlán.gangang
     dlán+V+DIR+PAST+HAB: dlán.giinii
     dlán+V+INTERR+PAST+HAB: dlán.gaangaa
     dlán+V+INDIR+PAST+HAB: dlán.gaangaan
     dlán+V+INTERR+FUT+LONG: dlánäsaa
     dlán+V+INTERR+FUT+SHORT: dlánäs
     dlán+V+SIMP+FUT: dlánäsaang
     dlán+V+IMM+FUT: dlánäsga
     dlán+V+REL+FUT: dlánäsaas
     dlán+V+FUT+NONFACT: dlánäsaa.ang
     dlán+V+INTERR+NEAR+FUT: dlánang k̲asa'áa
     dlán+V+NEAR+FUT: dlánang k̲asa'áang
     dlán+V+INTERR+VNEAR+FUT: dlánang k̲asaasdláa
     dlán+V+VNEAR+FUT: dlánang k̲asaasdláang
     dlán+V+BIAS+IMM+PRES: dlán'uuj
     dlán+V+BIAS+SIMP+PRES: dlán'uujang
     dlán+V+RES: dlánäsaa'uujang
     dlán+V+BIAS+INTERR+PRES: dlán'us
     dlán+V+BIAS+INTERR+PAST: dlán'ujaa
     dlán+V+BIAS+INTERR+PAST+HAB: dlán'uujaangaa
     dlán+V+BIAS+INTERR+FUT: dlánäsaa'us
     dlán+V+CERT+FUT: dlánäsaa'ahlans
     dlán+V+FUT+RFLX+INTERR: dlánäseehl
     dlán+V+PL+IMPV: dlán'uu
     dlán+V+3PL+IMM+PRES: dlán'waa
     dlán+V+3PL+INTERR+SIMP+PRES: dlán'waa
     dlán+V+3PL+SIMP+PRES: dlán'waang
     dlán+V+3PL+DIR+PAST: dlán'wägan
     dlán+V+3PL+INTERR+PAST: dlán'aawaa
     dlán+V+3PL+INDIR+PAST: dlán'aawaan
     dlán+V+3PL+REL: dlán'waas
     dlán+V+3PL+REL+EVID: dlán'aawaas
     dlán+V+3PL+NONFACT: dlán'waa.ang
     dlán+V+3PL+PAST+NONFACT: dlán'aawaa.ang
     dlán+V+3PL+INTERR+PRES+HAB: dlán.gang'waa
     dlán+V+3PL+PRES+HAB: dlán.gang'waang
     dlán+V+3PL+PRES+HAB+NONFACT: dlán.gang'waa.ang
     dlán+V+3PL+DIR+PAST+HAB: dlán'wägiinii
     dlán+V+3PL+INTERR+PAST+HAB: dlán'wägaangaa
     dlán+V+3PL+INDIR+PAST+HAB: dlán'wägaangaan
     dlán+V+3PL+INTERR+FUT+LONG: dlán'waaäsaa
     dlán+V+3PL+INTERR+FUT+SHORT: dlán'waaäs
     dlán+V+3PL+SIMP+FUT: dlán'waaäsaang
     dlán+V+3PL+IMM+FUT: dlán'waaäsga
     dlán+V+3PL+REL+FUT: dlán'waaäsaas
     dlán+V+3PL+FUT+NONFACT: dlán'waaäsaa.ang
     dlán+V+3PL+INTERR+NEAR+FUT: dlán'waa.ang k̲asa'áa
     dlán+V+3PL+NEAR+FUT: dlán'waa.ang k̲asa'áang
     dlán+V+3PL+INTERR+VNEAR+FUT: dlán'waa.ang k̲asaasdláa
     dlán+V+3PL+VNEAR+FUT: dlán'waa.ang k̲asaasdláang
     dlán+V+3PL+BIAS+IMM+PRES: dlán'waa'uuj
     dlán+V+3PL+BIAS+SIMP+PRES: dlán'waa'uujang
     dlán+V+3PL+RES: dlán'waaäsaa'uujang
     dlán+V+3PL+BIAS+INTERR+PRES: dlán'waa'us
     dlán+V+3PL+BIAS+INTERR+PAST: dlán'waa'ujaa
     dlán+V+3PL+BIAS+INTERR+PAST+HAB: dlán'waa'uujaangaa
     dlán+V+3PL+BIAS+INTERR+FUT: dlán'waaäsaa'us
     dlán+V+3PL+CERT+PRES: dlán'waa'ahlanggang
     dlán+V+3PL+CERT+PAST: dlán'waa'ahlanggan
     dlán+V+3PL+CERT+PAST+HAB: dlán'waa'ahlanggiinii
     dlán+V+3PL+CERT+FUT: dlán'waaäsaa'ahlans
     dlán+V+3PL+CERT+REL: dlán'waa'ahlans
     dlán+V+3PL+INTS+PAST: dlán'aawaa'ahlang
     dlán+V+3PL+CONT: dlán'aawaa'ahlanggaa
     dlán+V+3PL+CTFACT+PRES: dlán'aawaa'ahlanggang
     dlán+V+3PL+RFLX: dlán'waa'ahl
     dlán+V+3PL+FUT+RFLX+INTERR: dlán'waaäseehl
     dlán+V+NEG+SG+IMPV: dlán'ang
     dlán+V+NEG+IMM+PRES: dlán'angga
     dlán+V+NEG+INTERR+SIMP+PRES: dlán'ang
     dlán+V+NEG+SIMP+PRES: dlán'anggang
     dlán+V+NEG+DIR+PAST: dlán'anggan
     dlán+V+NEG+INTERR+PAST: dlán'aangaa
     dlán+V+NEG+INDIR+PAST: dlán'aangaan
     dlán+V+NEG+REL: dlán'ans
     dlán+V+NEG+REL+EVID: dlán'aangaas
     dlán+V+NEG+NONFACT: dlán'angang
     dlán+V+NEG+PAST+NONFACT: dlán'aangaa.ang
     dlán+V+NEG+INTERR+PRES+HAB: dlán'anggang
     dlán+V+NEG+PRES+HAB: dlán.gang'anggang
     dlán+V+NEG+PRES+HAB+NONFACT: dlán.gang'angang
     dlán+V+NEG+DIR+PAST+HAB: dlán'anggiinii
     dlán+V+NEG+INTERR+PAST+HAB: dlán'anggaangaa
     dlán+V+NEG+INDIR+PAST+HAB: dlán'anggaangaan
     dlán+V+NEG+INTERR+FUT+LONG: dlán'angäsaa
     dlán+V+NEG+INTERR+FUT+SHORT: dlán'angäs
     dlán+V+NEG+SIMP+FUT: dlán'angäsaang
     dlán+V+NEG+IMM+FUT: dlán'angäsga
     dlán+V+NEG+REL+FUT: dlán'angäsaas
     dlán+V+NEG+FUT+NONFACT: dlán'angäsaa.ang
     dlán+V+NEG+INTERR+NEAR+FUT: dlánang k̲asaa'áng
     dlán+V+NEG+NEAR+FUT: dlánang k̲asaa'ánggang
     dlán+V+NEG+INTERR+VNEAR+FUT: dlánang k̲asaasdlä'áng
     dlán+V+NEG+VNEAR+FUT: dlánang k̲asaasdlä'ánggang
     dlán+V+NEG+BIAS+IMM+PRES: dlán'ang'uuj
     dlán+V+NEG+BIAS+SIMP+PRES: dlán'ang'uujang
     dlán+V+NEG+RES: dlán'angäsaa'uujang
     dlán+V+NEG+BIAS+INTERR+PRES: dlán'ang'us
     dlán+V+NEG+BIAS+INTERR+PAST: dlán'ang'ujaa
     dlán+V+NEG+BIAS+INTERR+PAST+HAB: dlán'ang'uujaangaa
     dlán+V+NEG+BIAS+INTERR+FUT: dlán'angäsaa'us
     dlán+V+NEG+CERT+PRES: dlán'aang'ahlanggang
     dlán+V+NEG+CERT+PAST: dlán'aang'ahlanggan
     dlán+V+NEG+CERT+PAST+HAB: dlán'aang'ahlanggiinii
     dlán+V+NEG+CERT+FUT: dlán'angäsaa'ahlans
     dlán+V+NEG+CERT+REL: dlán'aang'ahlans
     dlán+V+NEG+INTS+PAST: dlán'aangaa'ahlang
     dlán+V+NEG+CONT: dlán'aangaa'ahlanggaa
     dlán+V+NEG+CTFACT+PRES: dlán'aangaa'ahlanggang
     dlán+V+NEG+RFLX: dlán'aang'ahl
     dlán+V+NEG+FUT+RFLX+INTERR: dlán'angäseehl
     dlán+V+NEG+PL+IMPV: dlán'ang'uu
     dlán+V+NEG+3PL+IMM+PRES: dlán'ang'waa
     dlán+V+NEG+3PL+INTERR+SIMP+PRES: dlán'ang'waa
     dlán+V+NEG+3PL+SIMP+PRES: dlán'ang'waang
     dlán+V+NEG+3PL+DIR+PAST: dlán'ang'wägan
     dlán+V+NEG+3PL+INTERR+PAST: dlán'ang'aawaa
     dlán+V+NEG+3PL+INDIR+PAST: dlán'ang'aawaan
     dlán+V+NEG+3PL+REL: dlán'ang'waas
     dlán+V+NEG+3PL+REL+EVID: dlán'ang'aawaas
     dlán+V+NEG+3PL+NONFACT: dlán'ang'waa.ang
     dlán+V+NEG+3PL+PAST+NONFACT: dlán'ang'aawaa.ang
     dlán+V+NEG+3PL+INTERR+PRES+HAB: dlán.gang'ang'waa
     dlán+V+NEG+3PL+PRES+HAB: dlán.gang'ang'waang
     dlán+V+NEG+3PL+PRES+HAB+NONFACT: dlán.gang'ang'waa.ang
     dlán+V+NEG+3PL+DIR+PAST+HAB: dlán'ang'wägiinii
     dlán+V+NEG+3PL+INTERR+PAST+HAB: dlán'ang'wägaangaa
     dlán+V+NEG+3PL+INDIR+PAST+HAB: dlán'ang'wägaangaan
     dlán+V+NEG+3PL+INTERR+FUT+LONG: dlán'ang'waaäsaa
     dlán+V+NEG+3PL+INTERR+FUT+SHORT: dlán'ang'waaäs
     dlán+V+NEG+3PL+SIMP+FUT: dlán'ang'waaäsaang
     dlán+V+NEG+3PL+IMM+FUT: dlán'ang'waaäsga
     dlán+V+NEG+3PL+REL+FUT: dlán'ang'waaäsaas
     dlán+V+NEG+3PL+FUT+NONFACT: dlán'ang'waaäsaa.ang
     dlán+V+NEG+3PL+INTERR+NEAR+FUT: dlán'waa.ang k̲asaa'áng
     dlán+V+NEG+3PL+NEAR+FUT: dlán'waa.ang k̲asaa'ánggang
     dlán+V+NEG+3PL+INTERR+VNEAR+FUT: dlán'waa.ang k̲asaasdlä'áng
     dlán+V+NEG+3PL+VNEAR+FUT: dlán'waa.ang k̲asaasdlä'ánggang
     dlán+V+NEG+3PL+BIAS+IMM+PRES: dlán'ang'waa'uuj
     dlán+V+NEG+3PL+BIAS+SIMP+PRES: dlán'ang'waa'uujang
     dlán+V+NEG+3PL+RES: dlán'ang'waaäsaa'uujang
     dlán+V+NEG+3PL+BIAS+INTERR+PRES: dlán'ang'waa'us
     dlán+V+NEG+3PL+BIAS+INTERR+PAST: dlán'ang'waa'ujaa
     dlán+V+NEG+3PL+BIAS+INTERR+PAST+HAB: dlán'ang'waa'uujaangaa
     dlán+V+NEG+3PL+BIAS+INTERR+FUT: dlán'ang'waaäsaa'us
     dlán+V+NEG+3PL+CERT+PRES: dlán'ang'waa'ahlanggang
     dlán+V+NEG+3PL+CERT+PAST: dlán'ang'waa'ahlanggan
     dlán+V+NEG+3PL+CERT+PAST+HAB: dlán'ang'waa'ahlanggiinii
     dlán+V+NEG+3PL+CERT+FUT: dlán'ang'waaäsaa'ahlans
     dlán+V+NEG+3PL+CERT+REL: dlán'ang'waa'ahlans
     dlán+V+NEG+3PL+INTS+PAST: dlán'ang'aawaa'ahlang
     dlán+V+NEG+3PL+CONT: dlán'ang'aawaa'ahlanggaa
     dlán+V+NEG+3PL+CTFACT+PRES: dlán'ang'aawaa'ahlanggang
     dlán+V+NEG+3PL+RFLX: dlán'ang'waa'ahl
     dlán+V+NEG+3PL+FUT+RFLX+INTERR: dlán'ang'waaäseehl

